【裁判字號】    94,易,1656
【裁判日期】    950127
【裁判案由】    竊盜
【裁判全文】
臺灣板橋地方法院刑事判決              94年度易字第1656號
聲  請  人  臺灣板橋地方法院檢察署檢察官
被      告  乙○○
            丙○○
上列被告等因竊盜案件，經檢察官聲請以簡易判決處刑（九十四
年度偵字第七二五八號），以及移送併案審理（臺灣桃園地方法
院檢察署九十四年度偵字第一五九四六號），惟本院認不宜以簡
易判決處刑（九十四年度簡字第三九０四號），改適用通常程序
審理，被告於本院準備程序中就被訴事實為有罪之陳述，經告知
被告簡式審判程序之旨，並聽取當事人之意見後，合議庭裁定由
受命法官獨任進行簡式審判程序，判決如下：
    主    文
乙○○共同連續攜帶兇器竊盜，累犯，處有期徒刑捌月。扣案之
鉗子壹支沒收之。
丙○○共同連續攜帶兇器竊盜，處有期徒刑柒月。扣案之鉗子壹
支沒收之。
    犯罪事實
一、乙○○前於民國九十年間因竊盜案件，經本院以九十年度易
    字第三四七八號判處有期徒刑四月，如易科罰金，以三百元
    折算一日確定，於九十一年二月二十七日入監服刑，於九十
    一年六月二十六日（檢察官聲請簡易判決處刑書誤載為九十
    一年六月二十七日）執行徒刑完畢並於翌日釋放出監（於本
    案構成累犯）。詎猶不知悔改，夥同丙○○共同基於意圖為
    自己不法所有之犯意聯絡，於九十四年四月二十二日上午九
    時三十分許，見址設臺北縣樹林巿田尾街一九三巷十九之六
    號佳丹實業有限公司廠房因火災過後無人看管，徒手竊取佳
    丹實業有限公司所有之銅線以及輸送帶鋁管各一批，嗣為佳
    丹實業有限公司負責人甲○○發現上情而通報臺北縣政府警
    察局樹林分局柑園派出所警員葉翰璋到場查獲。
二、乙○○、丙○○復承前意圖為自己不法所有之犯意聯絡，於
    九十四年八月十九日上午十一時四十分許，共同騎乘內置放
    丙○○所有客觀上對於人之生命、身體、安全構成威脅，具
    有危險性而可供兇器使用之鉗子一支之車牌號碼ＨＶ八－九
    ０三號輕機車，行經桃園縣龍潭鄉○○村○○路五九一號「
    佳安工業社」工廠前，見四下無人，即徒手竊取佳安工業社
    所有並置於該工廠前之電線三條（合計長度約四十九公尺）
    以及不鏽鋼鐵六塊（合計重量約一‧五公斤），得手後即將
    之置於前開輕機車腳踏墊處載運離開現場。嗣於同日下午四
    時二十分許，為警在桃園縣大溪鎮○○里○○鄰○○○○○
    道路查獲，並扣得前開鉗子一支。
三、案經臺北縣政府警察局樹林分局報請臺灣板橋地方法院檢察
    署檢察官聲請簡易判決處刑，以及移送併案審理，惟本院認
    不宜以簡易判決處刑，改適用通常程序審理，乙○○、丙○○均於本院準備程序中就被訴事實為有罪之陳述，經告知乙○○、丙○○簡式審判程序之旨，並聽取當事人之意見後，
    合議庭裁定由受命法官獨任進行簡式審判程序。
    理    由
一、訊據被告乙○○、丙○○對於在前述時間及地點竊取財物等
    事實均自白不諱（見本院九十五年一月二十四日簡式審判筆
    錄），並經被害人甲○○、江宗祺於警詢時指述明確（見臺
    灣板橋地方法院檢察署九十四年度偵字第七二五八號偵查卷
    第十七頁至第十八頁、臺灣桃園地方法院檢察署九十四年度
    偵字第一五九四六號偵查卷第二十頁至第二十一頁），復據
    證人葉翰璋於偵查中結證屬實（見同上偵查卷第七十頁），
    且有贓物認領保管單二紙、失竊現場暨失竊財物照片六幀附
    卷可稽（見臺灣板橋地方法院檢察署九十四年度偵字第七二
    五八號偵查卷第二十九頁至第三十一頁、臺灣桃園地方法院
    檢察署九十四年度偵字第一五九四六號偵查卷第二十二頁及
    第三十二頁至第三十三頁），另有被告丙○○所有之鉗子一
    支扣案可資佐證，足認被告二人自白均與事實相符。是本案
    事證明確，被告犯行堪以認定，應予依法論罪科刑。
二、查被告乙○○、丙○○共同竊取佳丹實業有限公司所有之銅
    線及鋁管，核渠等所為，均係犯刑法第三百二十條第一項之
    普通竊盜罪。次查扣案之鉗子一支長約十五公分，鐵製材質
    ，把手部分並纏繞紅色膠帶，重量沈重，業經本院當庭勘驗
    無訛（見本院九十五年一月二十四日簡式審判筆錄），其客
    觀上足對人之生命、身體、安全構成威脅，具有危險性而可
    供兇器使用，被告二人攜帶該鉗子前往佳安工業社前，共同
    竊取該工業社所有之電線及不鏽綱鐵，核其二人所為，均係
    犯刑法第三百二十一條第一項第三款之攜帶兇器竊盜罪。被
    告乙○○、丙○○就上揭普通竊盜及攜帶兇器竊盜犯行，均
    有犯意聯絡與行為分擔，皆為共同正犯。被告二人先後竊盜
    、攜帶兇器竊盜行為，時間緊接，方法相同，所犯係犯罪構
    成要件相同之罪名，顯係基於概括犯意而為，為連續犯，應
    依刑法第五十六條規定論以一情節較重之攜帶兇器竊盜罪，
    並加重其刑。檢察官聲請簡易判決處刑書認被告乙○○、丙○○二人係涉犯刑法第三百二十條第一項之普通竊盜罪嫌，
    容有未洽，惟起訴基本事實同一，爰依刑事訴訟法第三百條
    規定變更起訴法條。檢察官聲請簡易判決處刑書雖未敘及被
    告乙○○、丙○○二人共同犯如犯罪事實欄二所示竊盜行為
    ，惟此部分犯行與檢察官提起公訴之犯罪事實既具連續犯之
    裁判上一罪關係，應為起訴效力所及，且經檢察官移送併案
    審理（臺灣桃園地方法院檢察署九十四年度偵字第一五九四
    六號），本院自應併予審究。被告乙○○前於九十年間因竊
    盜案件，經本院以九十年度易字第三四七八號判處有期徒刑
    四月，如易科罰金，以三百元折算一日確定，於九十一年二
    月二十七日入監服刑，於九十一年六月二十六日執行徒刑完
    畢，有臺灣高等法院被告前案紀錄表一件在卷足憑，其於五
    年內再犯本案有期徒刑以上之罪，為累犯，應依刑法第四十
    七條規定加重其刑，並依同法第七十條規定遞加之。爰審酌
    被告乙○○、丙○○二人犯罪動機、目的、手段、生活狀況
    、智識程度、所竊財物價值以及犯罪後坦承犯行之良好態度
    等一切情狀，分別量處如主文所示之刑，以資懲儆。
三、扣案之鉗子一支，係被告丙○○所有預備供竊盜所有之物，
    業據其陳明在卷，應依刑法第三十八條第一項第二款規定宣
    告沒收。至警方在佳丹實業有限公司廠房現場查扣之鐵鎚一
    支，均為被告乙○○、丙○○否認屬其等所有之物，檢察官
    聲請簡易判決處刑書亦未敘明被告二人攜帶該鐵鎚前往案發
    現場或持以行竊等事實，復查無其他積極證據足認該鐵鎚係
    被告二人所有供或預備供竊盜所用之物，故不予宣告沒收，
    併此敘明。
四、臺灣板橋地方法院檢察署九十四年度速偵字第一四三三號併
    辦意旨略以：被告乙○○與綽號「憶文」之姓名年籍不詳之
    成年男子基於共同自己不法所有之犯意聯絡，於九十四年十
    月十三日下午三時二十分許，在臺北縣樹林巿八德街七十一
    巷二十二號前，徒手竊取被害人丁○○所有之電纜線十綑，
    得手後將該電纜線放置於車號ＥＥＭ－六九八號輕型機車上
    ，嗣經被害人丁○○發覺並報警處理，而為警當場查獲，因
    認被告乙○○涉犯刑法第三百二十條第一項之普通竊盜罪嫌
    ，且與本案檢察官聲請簡易判決處刑之犯罪事實具有連續犯
    之裁判上一罪關係而移送併案審理等語。訊據被告乙○○堅
    決否認有何竊取上揭電纜線之犯行，辯稱：當時伊在吃蚵仔
    麵線，伊朋友「陳逸文」將伊車子騎走，騎回來時車上就載
    了這些電纜線等語。經查，被告乙○○雖於警詢及偵查中均
    承稱其係與「陳憶文」二人共同騎乘機車前往上址竊取電纜
    線云云，而其亦確經警在其使用之車牌號碼ＥＥＭ－六九八
    號輕機車腳踏墊上起獲被害人丁○○失竊之電纜線無訛，有
    臺北縣政府警察局樹林分局搜索扣押筆錄、扣押物品目錄表
    各一件以及前開機車暨電纜線照片二幀存卷足憑。然而，被
    害人丁○○於警詢時僅供述其所有電纜線遭竊之事實，並無
    法指認下手行竊之人以及竊取之經過；再觀之卷附案發現場
    監視錄影系統監錄影像翻拍畫面，該騎乘機車載運前開電纜
    線逃離現場之男子身材壯碩，顯與被告乙○○瘦弱之身形不
    同，有該翻拍畫面二幀以及被告乙○○照片一幀在卷供參；
    況騎乘機車載運贓物離開現場之人又僅該身材壯碩之男子一
    人，未見其他共犯在場，是被告前於警詢及偵查中自承其係
    與「陳憶文」共同騎乘機車前往上址行竊一語，是否與事實
    相符，即非無疑。自無法僅憑失竊贓物適在被告乙○○使用
    之機車上起獲一節，逕認其與「陳憶文」或「陳逸文」有何
    共同行竊之犯意聯絡與行為分擔。從而，被告乙○○嗣於本
    院審理時辯稱係「陳逸文」將伊車子騎走，伊未竊取電纜線
    等語，尚屬非虛。此外，復查無其他積極證據足認被告乙○○有併辦意旨所指竊盜犯行，自無法證明被告乙○○該部分
    犯罪，即與本案論罪科刑部分無何裁判上一罪關係，本院無
    從併予審究，自應退由檢察官另行依法處理。
據上論斷，應依刑事訴訟法第四百五十二條、第二百七十三條之
一第一項、第二百九十九條第一項前段、第三百條，刑法第二十
八條、第五十六條、第三百二十一條第一項第三款、第四十七條
、第三十八條第一項第二款，判決如主文。
本案經檢察官陳鴻濤到庭執行職務。
中    華    民    國    95    年    1     月    27    日
                  刑事第七庭  法  官  王  瑜  玲
上列正本證明與原本無異。
如不服本判決，應於判決送達後10日內向本院提出上訴狀（應附
繕本），上訴於臺灣高等法院。
中    華    民    國    95    年    1     月    27    日
                              書記官  黃  頌  棻
附錄本案論罪科刑法條全文：
中華民國刑法第三百二十一條
犯竊盜罪而有左列情形之一者，處六月以上、五年以下有期徒刑
：
一  於夜間侵入住宅或有人居住之建築物、船艦或隱匿其內而犯
    之者。
二  毀越門扇、牆垣或其他安全設備而犯之者。
三  攜帶兇器而犯之者。
四  結夥三人以上而犯之者。
五  乘火災、水災或其他災害之際而犯之者。
六  在車站或埠頭而犯之者。
前項之未遂犯罰之。


司法院資訊處製作；財團法人民間司法改革基金會備份。
